【裁判字號】    98,上易,795
【裁判日期】    981130
【裁判案由】    竊盜等
【裁判全文】
臺灣高等法院高雄分院刑事判決         98年度上易字第795號
上  訴  人  臺灣高雄地方法院檢察署檢察官
被      告  甲○○
上列上訴人因被告竊盜等案件，不服臺灣高雄地方法院98年度易
字第614 號中華民國98年8 月31日第一審判決（聲請簡易判決處
刑案號：臺灣高雄地方法院檢察署97年度偵緝字第2424號），提
起上訴，本院判決如下：
    主  文
原判決撤銷。
甲○○犯竊盜罪，處有期徒刑貳月，如易科罰金，以新台幣壹仟
元折算壹日。
    事  實
一、甲○○因與乙○○為遠親關係，平日乃借住高雄縣鳳山市○
    ○街112 巷16號乙○○住處，且知悉乙○○所有聯邦銀行鳳
    山分行帳號000000000000號提款卡之密碼。詎甲○○因急需
    用款，竟意圖為自己不法之所有，於民國97年1 月26日上午
    0 時27分前某不詳時間（起訴書誤載為97年1 月27日某時許
    ），在乙○○上開住處，竊取乙○○所有上開提款卡1 張得
    手。其後自97年1 月26日上午0 時27分起，至97年1 月31日
    上午2 時34分止，在高雄縣鳳山市等地，先後9 次以竊得之
    上開提款卡在金融機構自動櫃員機提領乙○○存款共新臺幣
    （下同）21萬元（所犯不正利用自動付款設備詐欺取財罪部
    分業經原審判處罪刑確定），嗣經乙○○發覺而報警查獲。
二、案經高雄縣政府警察局鳳山分局移送臺灣高雄地方法院檢察
    署檢察官偵查起訴。
    理  由
一、上開事實，有自動櫃員機翻拍照片、乙○○所有聯邦銀行鳳
    山分行帳號000000000000號存摺影本、聯邦銀行自動櫃員機
    交易明細資料附卷可稽（見警卷第10、12－16頁）；又被告
    甲○○於偵查及原審審理中亦坦承竊取被害人乙○○提款卡
    之情在卷，核與上開證據相符，被告甲○○之自白即堪信為
    真正。再被告甲○○竊取被害人乙○○提款卡詐領金錢後，
    固將被害人乙○○提款卡放回原位，但被告甲○○竊取被害
    人乙○○提款卡之目的，係為詐領被害人乙○○之存款，且
    被告甲○○事後確實持竊得之被害人乙○○提款卡詐領被害
    人乙○○之存款，而依一般情形，僅有提款卡所有人或經所
    有人授權始得持提款卡提領存款，故被告甲○○竊取被害人
    乙○○提款卡使用提領存款，已有將被害人乙○○提款卡視
    為所有物之不法意圖及自居所有權人地位使用提款卡領款之
    行為，尚與無所有意圖，亦未自居所有權人地位，僅單純擅
    自使用他人之物之行為顯然不同。被告甲○○意圖自己不法
    所有而竊取被害人乙○○提款卡，自為顯明。從而，被告甲
    ○○竊盜犯行，事證明確，堪以認定。
二、核被告甲○○所為，係犯刑法第320 條第1 項之竊盜罪。
三、原審不察，遽予被告甲○○無罪之諭知，自有未當。檢察官
    上訴意旨指摘原判決不當，非無理由，自應予撤銷改判。爰
    審酌被告甲○○因需款花用，竟竊取被害人乙○○之提款卡
    詐領金錢共21萬元，造成被害人乙○○之損害非微，且被告
    甲○○犯罪後亦未賠償被害人乙○○，難見有悔悟之心，惟
    被告甲○○前未曾犯罪，有被告前案紀錄表在卷足憑等一切
    情狀，量處如主文所示之刑，並諭知易科罰金之折算標準。
四、被告經合法傳喚，無正當理由不到庭，不待其陳述逕行判決
    。
據上論結，應依刑事訴訟法第371 條、第369 條第1 項前段、第
364 條、第299 條第1 項前段，刑法第320 條第1 項、第41條第
1 項、刑法施行法第1 條之1 ，判決如主文。
本案經檢察官李門騫到庭執行職務。
中    華    民    國    98    年    11    月    30    日
                  刑事第八庭    審判長法  官   洪兆隆
                                      法  官   張盛喜
                                      法  官   郭玫利
以上正本證明與原本無異。
不得上訴。
中    華    民    國    98    年    11    月    30    日
                                      書記官   楊茱宜
附錄本件判決論罪科刑法條
中華民國刑法第320條第1項：
意圖為自己或第三人不法之所有，而竊取他人之動產者，為竊盜
罪，處5  年以下有期徒刑、拘役或 5 百元以下罰金。


司法院資訊處製作；財團法人民間司法改革基金會備份。
